【裁判字號】    98,審易,51
【裁判日期】    980313
【裁判案由】    違反毒品危害防制條例
【裁判全文】
臺灣新竹地方法院宣示判決筆錄          98年度審易字第51號
公  訴  人  臺灣新竹地方法院檢察署檢察官
被      告  乙○○
指定辯護人  本院公設辯護人  甲○○
上列被告因違反毒品危害防制條例一案，經檢察官提起公訴（97
年度毒偵字第2042號、98年度偵字第325 號）後，聲請本院改依
協商程序而為判決，於中華民國98年3 月13日下午4 時在本院刑
事第十一法庭宣示判決，出席職員如下：
法官起立朗讀判決主文、犯罪事實要旨、處罰條文，及告以訴限
制、期間並提出上訴狀之法院，且諭知記載其內容：
一、主  文：
    乙○○持有第一級毒品，累犯，處有期徒刑伍月；扣案之第
    一級毒品海洛因壹包（實稱毛重零點貳零玖公克，淨重零點
    零零玖公克，取樣零點零零貳貳公克，餘重零點零零陸捌公
    克），沒收銷燬之。又施用第二級毒品，累犯，處有期徒刑
    陸月；扣案之安非他命柒包毛重共肆點捌公克，沒收銷燬之
    。主刑部分應執行有期徒刑玖月。
二、犯罪事實要旨：
（一）乙○○前曾於民國93年8 月間，因偽造文書案件，經本院
      於94年5 月31日，以94年度訴字第32號判決，判處有期徒
      刑1 年，嗣於94年6 月27日確定；又於93年9 月間，因搶
      奪案件，經本院於93年12月31日，以93年度訴字第616 號
      判決，判處有期徒刑10月，嗣於94年1 月25日確定，上開
      2 罪接續執行，於94年7 月8 日入監執行，並於95年8 月
      24日縮短刑期假釋出監，原假釋期滿日為96年2 月2 日，
      嗣經撤銷假釋，再經減刑裁定分別減為有期徒刑6 月、5
      月，並經定應執行刑為有期徒刑11月確定，因已執行1 年
      4 月21日，減刑後已無庸執行，而於97年10月15日由檢察
      官指揮報結，並以96年7 月16日中華民國九十六年罪犯減
      刑條例生效之日視為執行完畢之日（最高法院97年度台非
      字第302號號判決意旨參照）。
（二）乙○○不知悔改，明知海洛因係具有成癮性、濫用性及對
      社會危害性，屬於毒品危害防制條例第2 條第2 項第1 款
      所列之第一級毒品，有害國民身心健康，不得非法持有，
      竟仍出於持有第一級毒品海洛因的犯罪意思，於97年9 月
      底某日，在新竹縣竹東鎮○○路○○路E 世界」網咖店內
      ，以新臺幣1,000 元之代價，向真實姓名年籍不詳綽號「
      阿明」之成年男子購買第一級毒品海洛因1 包（實稱毛重
      0.209 公克，淨重0.009 公克，取樣0.0022公克，餘重0.
      0068公克），而非法持有之。嗣於97年10月20日晚上8 時
      40分許，乙○○騎車行經新竹縣竹東鎮○○路與北興路口
      時，因另案通緝為警查獲，並在其位於新竹縣竹東鎮○○
      路82號201 室租處內扣得上開第一級毒品海洛因1 包，始
      悉上情。
（三）施用第二級毒品部分：
  １、乙○○前於93年8 月間，因施用毒品案件，經本院以93年
      度毒聲字第239 號裁定送觀察、勒戒，並於93年9 月19日
      入所執行觀察勒戒後，認無繼續施用毒品之傾向，於93年
      10月29日因無繼續施用毒品傾向出所執行完畢，嗣經臺灣
      新竹地方法院檢察署檢察官於93年10月29日以93年度毒偵
      字第663 號為不起訴處分確定。
  ２、乙○○不知警惕，又於97年5 月間，因施用第二級毒品案
      件，經本院於97年12月16日，以97年度竹北簡字第521 號
      判決，判處有期徒刑5 月。
  ３、乙○○竟不知警惕，於前開觀察勒戒處分執行完畢釋放後
      5 年內，復基於施用第二級毒品安非他命的犯罪意思，於
      97年10月20日晚上7 時許，在其位於新竹縣竹東鎮○○路
      82號201 室租處內，以將安非他命置於吸食器內，再以火
      燒烤，吸其煙霧之方式，施用第二級毒品安非他命1 次。
      嗣於97年10月20日晚上8 時40分許，乙○○騎車行經新竹
      縣竹東鎮○○路與北興路口時，因另案通緝為警查獲，並
      在其上開租處內扣得其所有的第二級毒品安非他命7 包毛
      重共4.8 公克，經警採集其尿液送驗結果，呈安非他命、
      甲基安非他命陽性反應，始悉上情。
三、處罰條文：
    毒品危害防制條例第11條第1 項、第10條第2 項、第18條第
    1 項前段，刑法第11條、第47條第1 項、第51條第5 款。
四、協商判決除有刑事訴訟法第455 條之4 第1 項第1 款於本訊
    問程序終結前，被告撤銷協商合意或檢察官撤回協商聲請者
    ；第2 款被告協商之意思非出於自由意志者；第4 款被告所
    犯之罪非第455 條之2 第1 項所定得以協商判決者；第6 款
    被告有其他較重之裁判上一罪之犯罪事實者；第7 款法院認
    應諭知免刑或免訴、不受理者情形之一，及違反同條第2 項
    「法院應於協商合意範圍內為判決；法院為協商判決所科之
    刑，以宣告緩刑或2 年以下有期徒刑、拘役或罰金為限」之
    規定者外，檢察官與被告均不得上訴。
五、如有前項得上訴之情形，得自收受宣示判決筆錄送達之日起
    10日內，向本院提出上訴書狀，上訴於第二審法院。
中    華    民    國    98    年    3     月    13    日
                  刑事第九庭書  記  官 蕭汝芳
                            審判長法官 馮俊郎
以上判決正本證明與原本無異。
中    華    民    國    98    年    3     月    13    日
                            書  記  官 蕭汝芳
附錄本案處罰實體法條全文：
＊毒品危害防制條例第10條第2 項：
施用第二級毒品者，處3 年以下有期徒刑。
＊毒品危害防制條例第11條第1 項：
持有第一級毒品者，處3 年以下有期徒刑、拘役或新臺幣5 萬元
以下罰金。


司法院資訊處製作；財團法人民間司法改革基金會備份。
